Inventaris van het archief van de Stelling Amsterdam
Nationaal Archief, Den Haag
- Archief van de Sectie I, A.
  - Stukken betreffende de groepen, forten en vestingen, 2.
    - Amsterdam, Hulpstelling
      - Brieven van het ministerie van Oorlog betreffende het inrichten van de hulpstelling, de inundatie, de commandovoering, opruimingen etc. in en om de Stelling van Amsterdam met de beantwoording van stelling C, 1887; 141
        Dossier 43
      - Brieven betreffende de inrichting van de tijdelijke of hulpstelling Amsterdam, 1891; 142
        Dossier 96
      - Brieven betreffende de inrichting van de tijdelijke stelling en een memorie van verdediging voor die tijdelijke stelling, 1892; 143
      - Organisatie-overzicht van de tijdelijke stelling Amsterdam, 1893; 144
    - Groep Diemerbrug
      - Brieven, richtlijnen en tekeningen betreffende de Groep Diemerbrug i.v.m. terugtochtswegen Oostelijk Front en over de uitwatering Naardermeer, 1917-1918; 145
        Dossier 843
      - Verzameling kaarten en tekeningen betreffende de Groep Diemerbrug, z.d.; 225
      - Beschouwing van verdediging voor de Groep Diemerbrug met bijbehorende kaarten., 1910?; 146
        Voorstelling Muiderberg.
      - Fort bij Hoofddorp, z.d.; 147
        Pak AA 25
      - Batterij aan de Sloterweg, z.d.; 148
    - Fort Krommeniedijk / Zuidwijkermeer / den Ham
      - Brieven en schetsen van een fort in de Zuidwijkerpolder tegenover Zijkanaal B, tevens de batterijbouw bij genoemd Zijkanaal B, 1890; 149
        Dossier 30
      - Brieven en tekeningen met toelichting voor de ontworpen forten Krommeniedijk, Zuidwijkermeer en den Ham, 1899; 150
        Dossier 722
    - Groep Naarden
      - Brieven betreffende de bewaking van de Groepen Naarden, Nieuwersluis aansluitend aan de Groep Diemerbrug, 1896; 151
      - Brief betreffende het hospitaal voor de Groep Naarden, 1896; 152
        Dossier 556
      - Brieven betreffende de vestiging van een Groepspark voor de Groep Naarden behorende tot de Nieuwe Hollandse Waterlinie, 1910; 153
        Dossier 1223
      - Brief en bevelen voor het houden van een oefening in de Stelling Naarden, 1915; 154
        Dossier 7075
      - Brieven betreffende de beveiliging van de Groep Naarden van de zeezijde, 1915; 155
        Dossier 11232
        Stafkaart etc.
      - Brieven betreffende de beveiliging van de keel van Naarden, 1916; 156
        Dossier 14622
      - Brieven betreffende maatregelen in de Stelling Naarden door de 1ste Divisie te doen bezetten voor het zelfstandig maken ervan, 1916; 157
        Dossier 16849
      - Brieven en richtlijnen over de uitwatering van het Naardermeer, 1917-1918; 145
      - Beschouwing van verdediging voor de Groep Naarden met bijbehorende kaarten, 1908; 158
        Sterkte-indeling.
        Fort Uithoorn, Fort aan de Drecht, Fort Waver-Amstel, Fort bij Nigtevecht,
        Fort bij de Kwakel, Fort bij Abcoude.
      - Memorie van verdediging van de Groep Naarden, z.d.; 159
        Pak MM 11
        Dossier -
    - Vesting Muiden / Muidenberg / Weesp / Uitermeer
      - Brieven betreffende een memorie van verdediging voor de Vestingen Muiden en Weesp, 1892; 160
        Dossier 197
      - Brief betreffende de wijziging van de groepsindeling der Nieuwe Hollandse Waterlinie o.a. de positie Muiderberg en de Vesting Muiden, 1893; 161
      - Versterking van Muiderberg, 1895; 162
        Dossier 104
      - Brieven betreffende de bewapening van het Fort Uitermeer, 1910; 163
        Dossier 754
      - Brieven betreffende de aanleg van een inundatiekering van het Fort Muiderberg, 1921; 164
        Dossier 400
      - Brieven etc. betreffende de voorstelling van de Vesting Muiderberg, 1910 ?; 146
      - Beschouwing van verdediging voor het Fort Uitermeer met bijbehorende kaarten., z.d.; 165
    - Fort aan het Pampus
      - Brieven betreffende het voltooien van het Fort aan het Pampus, 1892; 166
        Dossier 70
      - Brieven betreffende de opstelling van hefkoepels op het Fort aan het Pampus, 1893; 167
        Dossier 267
      - Brieven met kaart over het bouwen van een aanlegsteiger voor het Fort aan het Pampus, 1893; 168
        Dossier 284
      - Brieven betreffende het plaatsen van snelvuurkanonnen op het Fort aan het Pampus, 1894; 169
        Dossier 418
      - Verzameling brieven betreffende het inrichten ter bevordering van de nabijverdediging van het Fort aan het Pampus en over de tijdelijke versterking van Muiderberg en Hakkelaarshek met bijbehorende stafkaarten, 1895; 170
      - Memorie van verdediging voor het Fort aan het Pampus met bijbehorende tekening, 1896; 171
        Dossier 183
      - Verslag van het onderzoek naar de deugdelijkheid der elektrische installatie en der zoeklichten op het Fort aan het Pampus, 1896; 172
      - Verzameling stukken betreffende de organisatie van de verdediging van het Fort aan het Pampus met een bijbehorend boekje betreffende "Regelingen van de Veiligheidsdienst en de gevechtsindeling voor het fort", 1897; 173
        Dossier 133
      - Verzameling stukken betreffende oefeningen door de bezetting van het Fort aan het Pampus met de daarvoor aangewezen marinevaartuigen, 1897; 174
        Dossier 230
      - Verzameling stukken betreffende de drinkwatervoorziening op het Fort aan het Pampus, 1897; 175
        Dossier 525
      - Rapport betreffende de stormvrijheid van het Fort aan het Pampus met bijbehorende kaart, 1897; 176
        Dossier 532
      - Brieven betreffende de drinkwatervoorziening op het Fort aan het Pampus, 1898; 177
        Dossier 4
      - Brieven betreffende de organisatie van de verdediging voor het Fort aan het Pampus met bijbehorende tekeningen over elektrische verbindingen der posten voor alarm- en vuurleiding, 1898; 178
        Dossier 117
      - Verslag en een nota betreffende het opstellen van de zoeklichten op het Fort aan het Pampus met bijbehorende kaart, 1901; 179
        Dossier 228
      - Brieven betreffende het opstellen van zoeklichten op het Fort aan het Pampus, 1903; 180
        Dossier 157
      - Brieven betreffende telefonische verbindingen op het Fort aan het Pampus, 1907; 181
        Dossier 240
      - Brieven betreffende oefeningen met defensiesloepen bestemd voor het Fort aan het Pampus, 1907; 182
      - Verzameling brieven betreffende het opstellen van zoeklichten op het Fort aan het Pampus, 1908; 183
        Dossier 31
      - Brieven betreffende een voorstel tot voorzieningen aan het Fort aan het Pampus, waarbij een afwijzende ministeriële beschikking, 1908; 184
        Dossier 155
      - Brieven betreffende het onbruikbaar maken van de kanonnen van 24 cm. L.35 op het Fort aan het Pampus, 1908; 185
        Dossier 194
      - Brieven met tekeningen over het opstellen van het westelijk zoeklicht op het Fort aan het Pampus, 1909; 186
        Dossier 1078
      - Advies met tekening over de steun die de nevenwerken van het Fort aan het Pampus kunnen verlenen, 1909; 187
        Dossier 1229
      - Brieven, voorstellen en tekeningen over wijzigingen en verbeteringen van het Fort aan het Pampus, 1910; 188
        Dossier 266
      - Brieven en tekeningen betreffende het strijkbaar maken van de seintoestellen en het opstellen van het westelijk zoeklicht op het Fort aan het Pampus, 1910; 189
        Dossier 329
      - Brieven en tekeningen betreffende verbeteringen van het Fort aan het Pampus door de nabijverdediging, 1911; 190
        Dossier 776
      - Brieven en tekeningen betreffende het strijkbaar maken van de seintoestellen op het Fort aan het Pampus, 1911; 191
      - Brieven en tekeningen betreffende het strijkbaar maken van de seintoestellen op het Fort aan het Pampus, 1912; 192
        Dossier 111
    - Fort Penningsveer / de Liebrug / de Liede
      - Verzameling brieven en kaarten betreffende de voltooiing van de forten Penningsveer en De Liebrug, 1898; 193
        Dossier 64
      - Brieven betreffende het in staat brengen van de verdediging van het Fort Penningsveer, 1899; 194
        Dossier 3
      - Verzameling brieven en kaarten betreffende geschutemplacementen aan de wal Liebrug - De Liede, 1899; 195
        Dossier 199
      - Brief van Generaal Snijders betreffende het plaatsen van een batterij aan de Liede, 1911; 196
        Dossier 220
      - Instructie voor de bezetting van de zuidelijke flankkazemat van het Fort aan de Liede, 1916; 197
      - Beschouwing over de verdediging van het Fort aan de Liede met bijbehorende kaarten, z.d.; 198
        Dienstvoorschriften.
    - Groep Schiphol / Sector Sloten / Groep Halfweg
      - Brieven en een kaart betreffende de Geneeskundige Verpleging van de Groep Schiphol, Sector Sloten, 1912; 199
        Pak AA 19
      - Verzameling stukken betreffende de Groep Schiphol, 1911-1916; 54
      - Beschouwing over de verdediging van de Groep Schiphol met bijbehorende kaarten, 1895-1920; 200
        Opruimingen
      - Beschouwingen over de verdediging van de Groep Halfweg met bijbehorende kaarten, 1910-1914; 201
      - Beschouwing over de verdediging van de Sector Sloten met bijbehorende kaarten, 1888-1910 ?; 202
    - Fort nabij Velsen / Fort Veldhuis / Fort St. Aagtendijk / Fort Vijfhuizen
      - Verzameling stukken betreffende de versterking van de Positie Vijfhuizen, 1895; 203
      - Brieven betreffende een ontwerp voor werken tot meerdere verzekering van de Stormvrijheid van het Fort Vijfhuizen met bijbehorende kaarten, 1895; 204
        Dossier 193
      - Brieven en tekeningen betreffende geschutemplacementen achter de St. Aagtendijk, 1895; 205
        Dossier 516
      - Brieven betreffende het afwerken en plaatsen van koepels op de Forten St. Aagtendijk, Velsen en de Liede, 1896; 206
      - Verzameling brieven betreffende het afwerken van de Forten Veldhuis, St. Aagtendijk, Velsen en Spaarndam, 1897; 207
        Dossier 5
      - Verzameling stukken betreffende geschutemplacementen op en voor de Forten Veldhuis, St. Aagtendijk en Vijfhuizen met bijbehorende kaarten, 1898; 208
        Dossier 164
      - Verzameling brieven en tekeningen betreffende pantserkoepels, snelvuur- en andere kanonnen en affuiten voor het Fort bij Velsen, 1898; 209
        Dossier 417
      - Verzameling stukken betreffende geschutemplacementen op en voor de Forten Veldhuis, St. Aagtendijk en Vijfhuizen met bijbehorende kaarten, 1899; 210
      - Verzameling stukken betreffende pantserkoepels, snelvuur- en andere kanonnen en affuiten voor het Fort bij Velsen, 1899; 211
        Zie ook stuk ----------------------
      - Brieven en circulaires betreffende pantserkogels, snelvuurkanonnen en andere kanonnen en affuiten voor het Fort bij Velsen, 1900; 212
        Zie ook stuk --------------
      - Verzameling brieven met bijbehorende tekeningen etx. over geschutemplacementen, neven-batterijen en geschut voor de Forten Veldhuis en Vijfhuizen, 1900; 213
        Dossier 171
        Zie ook stuk --------
      - Brieven betreffende het opstellen van snelvuurgeschut bij de brug over het Noordzeekanaal bij Velsen, 1902; 214
        Dossier 26
      - Brieven betreffende de terrein verlichting bij het Fort Velsen, 1903; 215
        Dossier 954
      - Verzameling brieven betreffende de terreinverlichting bij Velsen., 1904; 216
        Dossier 89
      - Verzameling kaarten en een memorie van verdediging over het Fort bij Velsen, 1914; 219
        Dossier 4561
      - Verzameling kaarten en tekeningen betreffende het Fort Veldhuis, z.d.; 225
    - Fort Waver-Amstel
      - Berekeningen van het benodigde artillerie-personeel voor het ontwerp-fort Waver-Amstel, 1909; 217
    - Groep Wormerveer / Groep Westzaan / Groep Edam / Groep Purmerend
      - Brieven met een tekening betreffende het plaatsen van reserve-vuurmonden op het Fort Purmerend, 1910; 218
        Dossier 1313
      - Verzameling kaarten en een bijbehorende memorie van verdediging voor en van de Groep Wormerveer, 1914; 219
        Groep Westzaan Vak Assendelft.
        Fort bij Veldhuis.
        Militaire Gezagsrichtlijnen.
      - Dagboek betreffende de Groep Westzaan, 1918; 220
      - Brieven, kaarten en regelingen betreffende de verdediging van de Groep Westzaan (Sector Zaandam), 1920; 221
        Dossier 507
        Inclusief Militair Gezag.
        Memorie van verdediging van 1897, 1910 en 1913.
        Geneeskundige memorie.
      - Brief, kaarten etc. betreffende maatregelen t.b.v. het in staat van verdediging brengen van de Groep Edam, z.d.; 222
        Dossier VII
      - Brieven en een kaart betreffende de geneeskundige verpleging voor de Sector Zaandam, 1912; 223
        Voorschriften voor de inrichting van, alsmede het toezicht, de directie en het administratief beheer over de militaire ziekeninrichtingen, boekje.
      - Brieven en een kaart betreffende de geneeskundige verpleging voor de Groep Wormerveer, 1913; 224
      - Verzameling kaarten en tekeningen betreffende de Groep Wormerveer c.a., z.d.; 225
        Schema over gezagsverhoudingen.
        Groep Edam.
        Groep Diemerbrug.
        Tekening van een brisantgranaat van 15 c. <.K.Gd.
      - Beschouwing van verdediging voor de Groep Edam met bijbehorende kaarten, z.d.; 226
        Instructies voor het gebruik van handgranaten.
        Instructies en opstellingen.
        Instructies luchtalarmposten.
        Instructies voor het telefoneren, op Artillerieverbindingen.
        Voorschrift Rookmarkeringen.
      - Beschouwingen van verdediging voor de Groep Purmerend met bijbehorende kaarten., 1910-1912 ?; 227
    - Fort IJmuiden
      - Brieven met bijlagen betreffende de beschrijving van het Fort IJmuiden, 1890; 228
        Sterkte der bezetting
        Het in staat brengen van verdediging.
      - Brieven betreffende voorstellen tot verbetering van het Fort IJmuiden in het belang van de verdediging welke bij oefeningen zijn gebleken, 1897; 229
        Dossier 470
      - Brieven en tekeningen betreffende het zoeklicht van het Fort IJmuiden en de doorgang in de ijzerdraadversperring, 1905; 230
        Dossier 249
      - Brieven en een tekening van het Fort IJmuiden waarop de bewapening, het plaatsen der trapgaten en de vuursectoren zijn aangegeven, 1905; 231
        Dossier 444
      - Verzameling brieven betreffende de terreinverlichting bij Velsen en bij IJmuiden met permanente verlichtingsopstellingen, 1908; 232
        Dossier 8
        Rapport.
        Memorie van toelichting.
      - Schetsontwerp met tekeningen betreffende een kustfort ten zuiden van de haven van IJmuiden, 1910; 233
        Dossier 1083
      - Brieven en een tekening betreffende het maken van een kustfort ten zuiden van de haven van IJmuiden, 1911; 234
        Dossier 617
      - Brieven betreffende de verdediging van de positie IJmuiden in samenwerking met de 1ste Divisie, 1916; 235
        Dossier 14517
      - Ontwerp-beschouwing van verdediging voor de positie van IJmuiden met bijbehorende kaarten en foto's, 1910 ?; 236
        Stukken over de bruggebouw.
  - Stukken betreffende het verdedigen of het vernietigen van bruggen, 3.
    - Brieven betreffende het bouwen van een spoorbrug over het Noordzee-Kanaal te Velsen met bijbehorende kaarten en tekeningen, 1901; 237
      Dossier 542
      Bestekken en voorwaarden.
    - Brieven betreffende het inrichten van een kazemat in de te bouwen beveiligingspeiler van de spoorbrug te Velsen, 1903; 238
      Dossier 800
  - Stukken betreffende mobilisatie-aangelegenheden, verlofregelingen welke daarmede verband houden, 4.
    - Brieven en een aanwijzing betreffende de mobilisatie van de schutterijen, 1902; 239
      Dossier 618
    - Mobilisatiebepalingen voor de artillerie, opgesteld door de minister van Oorlog, 1913; 240
      Dossier 915
    - Algemene aanwijzingen voor de stationscommandanten ingeval van een tweede mobilisatie, 1916; 241
      Dossier 15991
    - Bijzondere instructie voortvloeiende uit de regeling voor de tweede mobilisatie voor de autoriteiten van de landmacht, 1916; 242
      Dossier 19505
    - Brief betreffende de indeling bij een tweede mobilisatie van de koloniale reserve bij het leger hier te lande, 1916; 243
      Dossier 20092
  - Stukken betreffende de oprichting en opheffing van legeronderdelen, 6.
    - Brieven betreffende ontwerpen voor nieuwe forten in de Stelling, 1895; 244
      Dossier 188
    - Circulaires betreffende het opruimen van verdedigingswerken en het ontruimen van legerinrichtingen etc., 1918; 245
      Dossier 36409
    - Brieven en kaarten betreffende het opheffen der sectoren in de Stelling, 1919; 246
      Dossier 36997
    - Brief betreffende de opheffing van de Afdeling Landmacht van het Stelling-Hoofdkwartier van de Stelling van de Monden der Maas en der Schelde, 1919; 247
      Dossier 149
    - Organisatie van de op te richten Korpsen Motordienst en Vaartuigendienst met de bepaling waaronder de vrijwilligers kunnen worden aangenomen, 1920; 248
      Dossier 215
    - Brief betreffende de opheffing van de Kringstelling Amsterdam, 1921; 249
    - Briefkaart betreffende de opheffing van de tuchtklasse te Edam, 1921; 250
      Dossier 278
    - Brieven betreffende de opheffing vab de Stelling van Amsterdam en het indelen van het Vredesscommando "Vesting Holland", 1922; 251
      Dossier 62
  - Stukken betreffende vliegtuigen, luchtwachtdiensten en luchtbescherming, 7.
    - Brief betreffende maatregelen te nemen bij luchtaanvallen tegen grote steden, 1915; 252
      Dossier 13147
    - Brieven betreffende maatregelen bij luchtaanvallen en voor luchtwachtdiensten, 1915; 253
      Dossier 13805
    - Brieven en voorwaarden voor het inrichten van een vliegkamp bij Schiphol, 1916; 254
      Dossier 17800
    - Brieven betreffende het nemen van maatregelen bij luchtaanvallen van vliegtuigen en voor de luchtwachtdiensten, 1916; 255
    - Verzameling brieven betreffende het nemen van maatregelen bij luchtaanvallen en voor de luchtwachtdiensten., 1917; 256
      Dossier 22279
    - Brieven, kaarten en een overzicht van de luchtwachtdienst betreffende maatregelen tegen luchtaanvallen van vliegtuigen en over het verduisteren van Amsterdam, 1917; 257
      Dossier 23313
    - Circulaires betreffende de herkenning van en schieten op luchtvaartuigen, 1917; 258
      Dossier 25279
    - Brief betreffende de inrichting van een hulplandingsterrein voor vliegers ter versterking van de kustverdediging in de Sector Zandvoort, 1917; 259
      Dossier 27068
    - Verzameling brieven en verslagen betreffende maatregelen bij luchtaanvallen en over de luchtwachtdiensten, 1918; 260
      Dossier 30766
    - Brieven betreffende de herkenning van en schieten op vreemde vliegtuigen, 1918; 261
      Dossier 133664
    - Brief betreffende de bediening van mitrailleurs en lichte bommenwerpers door de infanterie, 1919; 262
      Dossier 852
    - Brieven betreffende maatregelen bij luchtaanvallen en voor de luchtwachtdiensten, 1919; 263
      Dossier 37398
    - Brieven betreffende de organisatie van de luchtwacht-artillerie, 1919; 264
      Dossier 37178
    - Brieven van de inlichtingendienst over luchtverkenningen bij de Engelse luchtvaart, 1921; 265
      Dossier 81
    - Brieven en een instructie betreffende de luchtwachtdiensten, 1921; 266
      Dossier 695
  - Inlichtingen en bezoeken van / door militairen aan en over vreemde legers, 8.
    - Brief betreffende een uitspraak van een Duits militair attaché over het geïnundeerde Nederlandse terrein, 1915; 267
      Dossier 5658
    - Brieven en een richtlijn omtrent de Inlichtingendienst inzake gegevens over vreemde legers, 1916; 268
      Dossier 20870
    - Brieven en foto's betreffende de Inlichtingendienst over gegevens van vreemde legers, 1917; 269
      Verdediging van Londen.
      Verordeningen uit Wenen.
      Foto's over het front te België.
    - Verzameling brieven van de Inlichtingendienst omtrent gegevens van vreemde legers, 1917; 270
      Dossier 22427
      Bezoek aan verschillende fronten.
      Beveiliging tegen vliegeraanvallen.
      Regeling van het verkeer.
      Bescherming van sluizen.
    - Verzameling stukken betreffende de Inlichtingendienst, gegevens omtrent vreemde legers, 1918; 271
      Rapport van de commissie aangewezen tot het maken van een studiereis aan het Duitse front.
      Gegevens Yzerfront.
      Oorlogsorganisatie van het Franse Leger.
      etc.etc.
    - Brieven betreffende de Inlichtingendienst over de tweede revolutie te Berlijn en o.a. een verslag, 1919; 272
    - Brief betreffende "Anlage kleiner Angriffsunternehmungen bei Gruppe Vaille (XI. Korps) im Mai / Juni 1919", 273
      Dossier 254
    - Verzameling stukken van de Inlichtingendienst, 1920; 274
      Dossier 103
      Reis naar Zweden en Denemarken.
      Reis naar Italië.
      Detachering bij "le Centre d'études de Chars de Combat" te Versailles met bijbehorende tekeningen.
      Boekjes over vreemde legers.
    - Verzameling stukken betreffende vreemde legers, 1921; 275
      Gedrukte beschouwingen over Duitsland etc.
      Verslag van een studiereis naar Frankrijk en België door twee Nederlandse officieren met bijbehorende foto's.
      Algemeen voorschrift voor gevechten 1e deel van het Franse leger.
    - Brieven van de Inlichtingendienst over luchtverkenningen bij de Engelse luchtvaart, 1921; 265
    - Brief van de Gemengde Commissie belast met de studie van het vraagstuk van de eerste oefentijd van het Belgische leger, 1921; 276
    - Schets betreffende de inrichting ter verdediging van een brede dijk volgens Belgisch voorschrift tijdens de oorlog, 1921; 277
      Dossier 496
    - Verzameling stukken betreffende de Inlichtingendienst over gegevens van vreemde legers, 1922; 278
      Dossier VI
  - Stukken betreffende de Triangulatiedienst en over driehoeksmetingen, 9.
    - Coördinatenlijst van de getrianguleerde punten in de Stelling Amsterdam, 1905; 279
  - Stukken betreffende inundatie-aangelegenheden, 10.
    - Staatscourant betreffende de wederbeschikbaarstelling der eigendommen die volgens de militaire inundatiewet ingebruik zijn genomen, 1920; 280
      Dossier 871
    - Verslag met een tekening over een uitgewerkte inundatieoefening in 1921, 1922; 281
      Dossier 213
  - Stukken betreffende de Geneeskundige Dienst, 11.
    - Brieven en een brochure betreffende de militaire pharmacie en de positie der militaire apothekers, 1911; 282
      Dossier 16
    - Brieven, verslagen, kaarten betreffende de geneeskundige verpleging voor de Stelling Amsterdam, 1911-1915; 283
    - Brieven en een kaart betreffende de geneeskundige verpleging voor de Sector Ilpendam, 1912; 284
  - Stukken betreffende de verpleging van de burgerbevolking, 11a.
    - Organisatieschema betreffende de grondslagen voor de approviandering van de Stelling Amsterdam en voor de verpleging van de burgerbevolking, de paarden en het vee bij een eventuele insluiting van de Stelling met bijbehorende stafkaarten, 1900; 285
      Dossier 190
    - Verslag van de Staatscommissie ingesteld bij Koninklijk Besluit d.d. 13-12-1900 nr. 50 ter voorlichting van de Minister van Oorlog omtrent de meest economische wijze waarop ware te voorzien in de behoefte van granen en meel voor de voeding van mensen, paarden en vee in de Stelling Amsterdam in oorlogstijd, 1902; 286
    - Verslag van de Staatscommissie betreffende voorlichting omtrent de meest economische wijze waarop zal kunnen worden voorzien in de behoefte aan vee en in de verzorging van de veestapel bij een eventuele insluiting van de Stelling in oorlogstijd, 1905; 287
    - Brieven betreffende het in veiligheid brengen van voorraden, van hulpmiddelen bestemd voor de verdediging en van het vee uit het voorterrein, 1916; 288
      Dossier 15291
    - Brieven, aanwijzingen en een organisatieschema betreffende de evacuatie van de burgerbevolking en van het vee, 1917; 289
      Dossier 22895
    - Brieven betreffende de verpleging van de burgerbevolking in oorlogstijd in de Stelling, 1918; 290
      Dossier 33394